# 验资遇到一个新问题,急求陈版

提问人：lileihome 时间：2011-02-01 21:42:32
外资企业利润转增出资是货币出资还是非货币出资?

回答人：chenyiwei
最简单的办法是回避掉这个问题，在验资报告的附表中删除“其中：货币出资”的两列。 由于凡是历史上发生过以所有者权益内部结转方式转增资本或者企业改制等情况的企业，往后的验资报告中的货币出资比例都会存在难以界定和计算清楚的问题，所以建议对有此类情况的企业再出具验资报告时，尽量回避对货币出资占注册资本额比例的表述。

回答人：chenyiwei
回复 藤椅 lileihome 的帖子尽可能回避掉这个问题。中注协的验资报告参考格式中对于盈余公积、未分配利润转增的验资报告附表中也是避而不谈货币出资比例的。

回答人：chenyiwei
回复 7 楼 我爱新视野 的帖子目前没有全国统一的规定，需根据当地工商部门的规定而定。